【裁判字號】    98,易,4050
【裁判日期】    990716
【裁判案由】    恐嚇等
【裁判全文】
臺灣臺中地方法院刑事判決              98年度易字第4050號
公  訴  人  臺灣臺中地方法院檢察署檢察官
被      告  宙○○
            午○○
            丑○○
選任辯護人  陳金村律師
被      告  申○○
            宇○○
            地○○
            戌○○
            戊○○
            寅○○
            Ｂ○○
            己○○
上列被告等因恐嚇等案件，經檢察官提起公訴（98年度偵字第
19838號），本院判決如下：
    主    文
宙○○共同犯如附表五編號一所示之罪，各處如附表五編號一所
示之刑，定應執行有期徒刑貳年貳月。
午○○共同犯如附表五編號二所示之罪，各處如附表五編號二所
示之刑，定應執行有期徒刑貳年貳月。
丑○○共同犯如附表五編號三所示之罪，各處如附表五編號三所
示之刑，定應執行有期徒刑貳年伍月。
申○○共同犯如附表五編號四所示之罪，各處如附表五編號四所
示之刑，定應執行有期徒刑貳年貳月。
宇○○共同犯如附表五編號五所示之罪，各處如附表五編號五所
示之刑，定應執行有期徒刑貳年。
地○○共同犯如附表五編號六所示之罪，處如附表五編號六所示
之刑。
戌○○共同犯如附表五編號七所示之罪，各處如附表五編號七所
示之刑，定應執行有期徒刑壹年拾壹月。
戊○○共同犯如附表五編號八所示之罪，各處如附表五編號八所
示之刑，定應執行有期徒刑壹年拾壹月。
寅○○共同犯如附表五編號九所示之罪，各處如附表五編號九所
示之刑，定應執行有期徒刑貳年壹月。
Ｂ○○共同犯如附表五編號十所示之罪，各處如附表五編號十所
示之刑，定應執行有期徒刑貳年壹月。
己○○共同犯如附表五編號十一所示之罪，各處如附表五編號十
一所示之刑，定應執行有期徒刑壹年拾壹月。
宙○○其餘被訴附表四編號一至四之詐欺取財罪部分，午○○、
丑○○、申○○其餘被訴附表四編號二至四之詐欺取財罪部分，
均無罪。
    犯罪事實
一、陳義平（綽號阿平，另案通緝中）與午○○（綽號阿姊，自
    民國95年10月起至96年2月7日被查獲時止，參與本案附表一
    所示之所有犯行）係夫妻，申○○（綽號阿文、光頭、三通
    ，自95年10月起至96年2月7日被查獲時止，參與本案附表一
    所示之所有犯行）為午○○之表哥，陳義平、午○○、申○○與不知真實姓名年籍資料，綽號分別為「大炮仔」、「議
    員」之成年男子等人，在大陸地區合資組成詐欺、恐嚇集團
    ，並以每月薪資新臺幣（下同）5萬元代價雇用洪振成（綽
    號孔鏘，另案通緝中）、宙○○（綽號阿樂，參與時間自95
    年8月初起至96年2月13日止，除自95年8月初參與至同年11
    月某日止撥打詐騙、恐嚇電話，並於95年11月至96年1月底
    負責將簡體字文稿轉換成繁體字文稿提供予新進人員使用等
    工作）、癸○○、酉○○、未○○（該三人未據起訴）等人
    ，在大陸地區負責撥打詐騙或恐嚇電話予臺灣地區不特定多
    數民眾（撥打電話及相關資料由陳義平提供）。申○○則負
    責臺灣地區調度提款人員（俗稱車手）、收購匯款之人頭帳
    戶、收集車手提領詐欺或恐嚇所得之款項、給付酬勞予集團
    成員及詐欺、恐嚇所得之款項予午○○等全盤事務。午○○
    則依陳義平之指示分別匯款至陳麗華所開設合作金庫五權分
    行帳號0000000000000帳戶、洪振成設於寶華商業銀行臺中
    民權分行帳號0000000000000號帳戶內及賴美芳（即宙○○
    之妻妹）所開設臺灣郵政股份有限公司臺中民權路00000000
    000000號帳戶內，支付洪振成及宙○○等人之薪資，並負責
    處理陳義平在臺灣地區所有詐騙、恐嚇所得款項之收集、匯
    款及會計等業務。丑○○（綽號紅茶、阿洲，自95年9月間
    起至96年2月7日被查獲為止參與附表一所示所有犯行）除於
    95年11月2日招攬未○○（綽號小杰）、癸○○（綽號阿生
    ）及酉○○（綽號游仔）等人前往大陸從事撥打詐欺、恐嚇
    電話等工作，並收購人頭帳戶（郵局人頭帳戶以每帳戶2萬5
    00元至2萬2000元購入，以每帳戶2萬5000元售出；銀行帳戶
    以每帳戶1萬元至1萬1000元購入，以每帳戶1萬2000元售出
    ）、人頭電話卡等物後，在臺中市○村路○○○○街附近上
    寶泡沬紅茶店，售予申○○，以供陳義平、「議員」等人為
    首之詐欺、恐嚇集團使用。甲○○（綽號不孝、帥哥，曾犯
    詐欺案件，經臺灣南投地方法院於94年7月14日以94年度易
    字第142號判決判處有期徒刑6月確定，於94年7月29日易科
    罰金執行完畢；參與時間自95年11月中旬起至96年12月中旬
    止，嗣到案後本院另行審結）負責指揮車手前往提領款項、
    解決車手所發生之問題及收集車手所領回之贓款，張少威（
    綽號阿猴，參與時間自95年11月中旬參與至96年1月初，另
    案通緝中）於該集團內從事收購人頭帳戶之工作，張少威於
    報紙上刊登收購帳戶之廣告，每收購一銀行及郵局帳戶各獲
    得1000元及2000元之報酬，張少威每日上午8時許，駕駛車
    輛搭載甲○○至各地收購人頭帳戶後，再將帳戶等資料交付
    予戊○○（綽號吳鳳，參與時間自96年1月中旬起至1月底止
    ，擔任開車工作），地○○（綽號劉仔，參與時間自95年12
    月19日起至96年1月初止，每月領取2萬元薪資）、宇○○（
    綽號阿仁，經由戌○○之介紹加入，參與時間自95年12  月
    中旬至96年1月31日止，每一星期領取薪資1萬元）、戌○○
    （綽號大豬，經由宇○○之介紹加入，參與時間自96年1 月
    16日起至96年1月31日止，每月領3萬元薪資）等人則負責輪
    流開車至四處提領詐欺及恐嚇取財所得之款項等工作，Ａ○○（綽號阿峰，經Ｂ○○之介紹加入，參與時間自95年12月
    初至96年2月8日查獲時止，嗣到案後本院另行審結）負責提
    領、匯出詐欺、恐嚇所得之款項及傳真等工作。寅○○（綽
    號眼鏡、阿剛、小陳，參與時間自96年1月間起至96年2 月5
    日止）對外收購人頭帳戶（郵局帳戶每本1萬8000元、銀行
    帳戶每本1萬元購入後各加價2000元售出），或向丑○○購
    入人頭帳戶後，在臺中市○○○街143號407室租住處，將人
    頭帳戶之存摺、提款卡（含密碼）等售予Ｂ○○供詐欺、恐
    嚇取財集團使用。Ｂ○○（綽號大胖、胖子，經申○○介紹
    而加入，參與時間自96年1月初起至96年2月7日查獲為止）
    負責租賃車輛、收集人頭帳戶、金融卡及人頭電話卡供車手
    四處提領詐欺、恐嚇取財所得款項使用及擔任車手，Ｂ○○
    將上述人頭帳戶、提款卡、人頭電話卡及行動電話手機交付
    予領取贓款之車手宇○○、戌○○等人後，再將人頭帳戶等
    分配情形回報予負責大陸地區之陳義平等人知悉，如有被害
    人因詐欺、恐嚇取財，陷於錯誤或生心畏懼，而匯款至人頭
    帳戶內，負責大陸地區之陳義平等人立即以電話通知戌○○
    、宇○○、己○○（經由Ａ○○之介紹加入，參與時間自96
    年1月初起至96年1月31日）等車手前往提領款項，並向車手
    收集詐欺、恐嚇取財所得之款項後，再交予申○○，申○○
    扣除所有開銷費用外，將部分款項分配予程宴鴻、宇○○、
    Ａ○○、地○○、戊○○、己○○、宇○○等人，再將剩餘
    款項匯入大陸地區陳義平等人所指定之帳戶內；或由陳義平
    、申○○指示甲○○、張少威（依戊○○之委託）、委由洪
    榮詮等人將詐欺、恐嚇所得款項，攜往曾明珠（申○○之姊
    ）所開設位於臺中縣豐原市○村里○村路271巷86號「向日
    葵」麵包店或豐原交流道交予午○○。而宙○○、甲○○、
    宇○○、地○○、戌○○、戊○○、寅○○、Ｂ○○、Ａ○○、己○○等人，分別自彼等參與時起，與陳義平、「議員
    」、午○○、丑○○、申○○、張少威、癸○○、酉○○、
    未○○等人，共同各基於詐欺取財、恐嚇取財之犯意聯絡，
    以如附表一所示之詐騙（附表一編號1至10）、恐嚇取財（
    附表一編號11）之手段，分別向附表一所示之巳○○等人詐
    騙或恐嚇，致使附表一所示之巳○○等人，因而陷於錯誤（
    即附表一編號1至10）或心生畏懼（即附表一編號11），而
    分別將附表一所示之款項，匯入丑○○、寅○○、Ｂ○○等
    人所收集取得如附表一所示之人頭帳戶內（詳細之犯罪方式
    、被害人姓名、被害人匯款時間、匯款帳戶及匯款金額，均
    詳如附表一所示）。嗣警方依電話監聽譯文聲請搜索票後，
    於附表二所示之時、地查獲附表二所示宙○○等人。
二、案經彰化縣警察局北斗分局報請臺灣臺中地方法院檢察署檢
    察官偵查起訴。
    理    由
壹、程序部分：
一、公訴人撤回起訴部分之說明：
    按原判決另敘明訴訟繫屬後，可否減縮部分起訴事實，端視
    案件之同一性有無影響而定。就同一之基本社會事實與（非
    數罪性質之）實質上一罪之情形以言，雖減縮部分起訴事實
    ，然於基本法律評價不生影響，是依檢察一體原則，檢察官
    自可當庭以言詞更正之，法院則不受拘束；就裁判上一罪之
    情形而言，實體法上，各罪之法益均受保護、皆可評價，減
    縮事實，將致相關罪名無從附麗，有評價不足之嫌，前已確
    定之訴訟關係亦隨之變更，於此，因刑事訟訴法第270條前
    段規定：「撤回起訴與不起訴處分有同一之效力，以其撤回
    書視為不起訴處分書。」是檢察官須依同法第269條第2項規
    定，提出敘明理由之撤回書。法院審理結果，除認為係實質
    上數罪之情形，即生撤回效力外，如認為未撤回部分與撤回
    部分均屬有罪，且具裁判上一罪關係時，仍得本於審判不可
    分之原則，一併審究。然如認為二部分不具有該關係，即可
    不予裁判（最高法院98年度臺上字第684號判決、97年度臺
    非字第470號判決參照）。本件被告宙○○等人被訴附表三
    所示詐欺取財罪及恐嚇取財罪部分，公訴意旨認此部分與被
    告宙○○等人被訴附表一所示詐欺取財罪及恐嚇取財罪部分
    ，為數罪關係，並於本院第一審審理時經檢察官具狀就被告
    宙○○等人分別撤回附表三部分之起訴，有撤回起訴狀1份
    在卷可憑，揭諸上開最高法院判決要旨，是公訴人就附表三
    所示部分撤回，即生撤回之效力，本院就附表三部分之犯行
    ，自無庸裁判，先予敘明。
二、證據能力之說明：
  (一)按被告之自白，非出於強暴、脅迫、利誘、詐欺、疲勞訊問
    、違法羈押或其他不當方法，且與事實相符者，得為證據，
    刑事訴訟法第156第1項定有明文。亦即被告之自白係出於自
    由意思，且與事實相符者，即有證據能力，反之，若係非法
    取供者，因其陳述非出於任意性，其所為之陳述即無證據能
    力。而非任意性之取供，不限於由實施之公務員為之為必要
    ，其由第三人施用不正之方法者，亦同（最高法院28年度上
    字第2530號判例意旨參考）。又按被告以外之人（包括證人
    、鑑定人、告訴人、被害人及共同被告等）非出於任意性之
    陳述，其供述亦無證據能力（最高法院20年度上字第1640號
    判例意旨參考），次按被告陳述其自白係出於不正之方法者
    ，應先於其他事證而為調查。該自白如係經檢察官提出者，
    法院應命檢察官就自白之出於自由意志，指出證明之方法，
    刑事訴訟法第156條第3項定有明文。本件被告丑○○於本院
    審理時抗辯其於警詢中之自白係不實在，惟未抗辯其於警詢
    時之陳述係出於不正之方法取得，而無任意性。綜上說明，
    被告於警詢中之自白既係出於自由意志，自得採為本件判決
    之基礎，合先敘明。
  (二)按被告以外之人，於審判外之言詞或書面陳述，除法律有規
    定者外，不得作為證據，刑事訴訟法第159條第1項定有明文
    ，而所謂法律有規定者，即包括同法第159條之1至之5所規
    定傳聞證據具有證據能力之例外情形。故如欲採被告以外之
    人於審判外之言詞，即如警詢或檢察官偵查中之言詞為證據
    時，必須符合法律所規定之例外情形，方得認其審判外之陳
    述有證據能力（最高法院94年度臺上字第948號判決可資參
    照）。經查，本件證人未○○、酉○○之警詢筆錄，屬審判
    外之陳述，且與刑事訴訟法得例外取得證據能力之規定不符
    ，依刑事訴訟法第159條第1項規定，該項證據方法應予排除
    ，不得作為本案證明被告有罪之證據，但得作為彈劾證人其
    他證詞之依據。
  (三)次按被告以外之人於檢察事務官、司法警察官或司法警察調
    查中所為之陳述，與審判中不符時，其先前之陳述具有較可
    信之特別情況，且為證明犯罪事實存否所必要者，得為證據
    ，刑事訴訟法第159條之2定有明文。經查，本件證人許晉華
    於警詢中之證述與審判中所為證述不符（不符部分詳後述）
    ，被告丑○○之選任辯護人雖爭執證人癸○○警詢筆錄之證
    據能力，然本件證癸○○之警詢筆錄，員警於詢問前已明確
    告知其「得保持沉默，無須違背自己意思而為陳述，得選任
    辯護人，請求調查有利證據，詢問完畢後並經其親閱無訛後
    始簽名捺印」等情，且審酌證人癸○○警詢筆錄之製作，當
    時是以一問一答之方式，由其自由陳述，形式上觀之就警詢
    筆錄製作之過程而言，並無證據可認其於警詢時所為之陳述
    ，係公務員違背法定程序所取得，且本院審酌證人許晉華於
    警詢中之證述距案發日較近，當時記憶自較深刻，可立即反
    應所知，不致因時隔日久而遺忘案情，又無來自被告丑○○
    同庭在場之壓力而為虛偽不實之指證，或事後串謀而故為迴
    護被告之機會，則其於警詢中所為之證述，客觀上應具有較
    可信之特別情況，且亦為證明犯罪事實存否所必要。復酌以
    ，本院業已傳喚證人癸○○到庭接受檢辯雙方之交互詰問，
    則法院既已透過直接、言詞審理方式檢驗過該證人之前之證
    詞，當事人之反對詰問權亦已受到保障得以完全行使之情況
    下，該等審判外證據除有其他法定事由（例如：非基於國家
    公權力正當行使所取得或私人非法取得等，而有害公共利益
    ，即以一般證據排除法則為判斷），應認該審判外供述已得
    透過審判程式之詰問檢驗，而取得作為證據之資格，此與是
    否得證明被告犯罪之證明力迥不相同，不可不辨。揭諸上開
    說明，應認證人癸○○之警詢證詞有證據能力。
  (四)又按被告以外之人於審判外之言詞或書面陳述，除法律有規
    定者外，不得作為證據，刑事訴訟法第159條第1項固定有明
    文。惟按被告以外之人於審判外之陳述，雖不符前4條之規
    定，而經當事人於審判程序同意作為證據，法院審酌該言詞
    陳述或書面陳述作成時之情況，認為適當者，亦得為證據；
    當事人、代理人或辯護人於法院調查證據時，知有第159條
    第1項不得為證據之情形，而未於言詞辯論終結前聲明異議
    者，視為有前項之同意，亦為同法第159條之5第1項、第2項
    所明文規定。查本件判決其餘後述引為證據資料，固屬於被
    告以外之人於審判外之言詞、書面陳述者，惟均已於本院調
    查證據序及審理期日提示並告以要旨後，檢察官、被告及辯
    護人均知悉該等證據係被告以外之人於審判外之陳述，而均
    未於言詞辯論終結前表示異議，本院審酌上開證據作成時之
    情況，認為適當，依刑事訴訟法第159條之5第1項、第2項規
    定，均應有證據能力。
貳、有罪部分：
一、訊據被告宙○○、午○○、申○○、宇○○、地○○、戌○○、戊○○、寅○○、Ｂ○○、己○○等人對於前開犯罪事
    實坦承不諱，被告丑○○固坦承有交付人頭帳戶予被告甲○○及寅○○之事實，惟否認有何詐欺取財犯行，辯稱：本件
    被害人遭詐騙所匯入之人頭帳戶，均無被告丑○○轉交之帳
    戶，且本件被害人均係由其餘被害人林雍軒等人所被詐騙時
    之電話或匯款之帳號清查而得，然此部分無法證明與被告丑
    ○○有關，又其並無介紹、牽線未○○、癸○○、酉○○等
    人加入詐欺集團云云。經查：
  (一)前開犯罪事實，業據被告宙○○、午○○、申○○、宇○○
    、地○○、戌○○、戊○○、寅○○、Ｂ○○、己○○等人
    於本院審理時坦承不諱，且有證人即被害人庚○○、巳○○
    、玄○○、乙○○、黃○○、葉佳美、亥○○、子○○、天
    ○○、丙○○、卯○○等人於警詢、證人謝俊霖於警詢、證
    人癸○○於警詢及本院審理時分別證述明確，且有巳○○郵
    政國內匯款執據1份、玄○○郵政國內匯款執據1份、亥○○
    郵政國內匯款執據1份及郵局跨行匯款申請書2份、子○○郵
    政國內匯款執據2份、庚○○郵政國內匯款執據1份、乙○○
    臺灣銀行活期儲蓄存款交易往來明細1份、自動櫃員機轉帳
    交易明細表1份及郵政國內匯款執據2份、黃○○臺灣銀行無
    摺存款存入憑條1份、葉佳美日盛商銀自動櫃員機交易明細
    表3份及郵政國內匯款執據1份、丙○○中華郵政Web轉帳明
    細表2份、卯○○郵政國內匯款執據8份及安泰商銀存入憑條
    存根聯1份、天○○郵政國內匯款執據2份、受理刑事案件報
    案三聯單11份、內政部警政署反詐騙案件紀錄表10份及受理
    詐騙帳戶通報警示簡便格式表1份等附卷足憑，復經本院調
    閱臺灣高等法院臺中分院98年度上易字第1494號卷核閱無誤
    。
  (二)被告丑○○雖以前詞置辨，且證人癸○○於本院審理時雖證
    稱：其去大陸參加詐騙集團受訓打詐騙電話，是未○○帶其
    去的，不是被告丑○○等語。然查：
  (1)被告丑○○於95年11月2日購買機票帶同癸○○、酉○○、
    未○○等人搭機到大陸湖南省常德市，介紹參與本案之詐欺
    、恐嚇集團，該3人經集團成員短暫訓練後，即負責對臺灣
    地區不特定民眾撥打「你好，我是香港英皇娛樂有限公司，
    敝姓○○，恭喜您中獎了，我們的現金獎項，本公司在此由
    ○○○專員通知您，請留下您的電話」等內容之詐欺等電話
    ，該集團則付以每月3萬元之薪資為報酬等事實，業據證人
    癸○○於警詢中證述綦詳（中市警刑字第0960020735卷第77
    至80頁、第84至86頁、第91至94頁），並有癸○○、酉○○
    之中華民國普通護照申請書影本各1紙附於警詢卷（中市警
    刑字第0960020735卷第97至98頁）可佐，被告丑○○於警詢
    亦供認：我介紹癸○○、酉○○、未○○等人去大陸從事詐
    欺工作。我於95年11月2日帶癸○○、酉○○、未○○從桃
    園機場出境至澳門，再轉車至珠海，最後抵達湖南省常德縣
    ，「議員」就派人來接我們，未○○做大約一個月，癸○○
    及酉○○做約二個禮拜後，就被詐欺集團開除了等語（中市
    警刑字第0960020735卷第77至80頁、第84至86頁、第91至94
    頁）。乃其於本院改稱係與上開癸○○、酉○○、未○○3
    人一起前往大陸旅遊，係癸○○、酉○○、未○○該3人中
    之1人恰與該詐欺集團成員中之1人為朋友關係，無意中在大
    陸相遇，而被該詐欺集團之成員所吸收，該癸○○、酉○○
    、未○○3人自己留下來，在該集團學習電話詐欺，被告丑
    ○○即自行返回臺灣，癸○○、酉○○、未○○等3人之行
    為與被告無關云云。但查，被告丑○○既自承有支付癸○○
    等三人前往大陸之機票費用等情，足見被告丑○○帶同癸○○、酉○○、未○○等3人前往大陸，係如證人癸○○在警
    詢所供之介紹彼3人進入該詐欺集團無訛，否則被告丑○○
    何庸代為支付機票費用？且證人癸○○於本院審理時先證稱
    ：當時是被告丑○○提議要到大陸去的，到了大陸湖南後，
    是一個不認識的人要其背稿子、打電話，該不認識的人是被
    告丑○○跟帶其去跟他見面的，是被告丑○○介紹、牽線，
    其才認識該人等語明確，又證人癸○○於本院審理時雖否認
    被告丑○○有介紹其及未○○、酉○○進入詐欺集團之事云
    云，然證人癸○○警詢已供述綦詳，且證人癸○○於本院審
    理行交互詰問時先證稱是被告丑○○帶其去跟詐騙集團成員
    見面，也是被告丑○○牽線介紹才認識詐騙集團成員等語明
    確，嗣交互詰問完畢後，被告丑○○問證人癸○○：「你去
    的地方是未○○帶你去的，不是我帶你去的，我也沒有叫你
    背過稿子，是否如此？」時，證人癸○○始改證稱：「是。
    」，顯係迎合被告丑○○之詞，尚無足信。再參以被告丑○○於警詢時供述：「議員」的詐欺集團很大，員工約有四、
    五十個。「議員」在大陸的成員還有陳義平，陳義平會跟我
    聯絡如何處理遭凍結的人頭帳戶。我是經由「議員」的男子
    招攬加入陳義平的詐欺集團，剛開始「議員」叫我幫他找人
    頭帳戶，後來95年10月「議員」要我與陳義平談人頭帳戶買
    賣的細節，再來陳義平交代寅○○、甲○○來跟我買人頭帳
    戶，最後陳義平叫申○○來與我聯絡處理一筆約一百萬元的
    詐欺贓款，後來我沒有幫忙處理。我自95年10月開始提供人
    頭帳戶給陳義平詐欺集團，我買1本郵局帳簿要2萬3000元以
    上，其他銀行帳簿1本要1萬2000元到1萬8000元，我轉賣出
    去的帳戶1本都賺1000元至2000元。95年11月29日被害人邱
    秀楹遭詐騙63萬元，及趙國樑受騙匯8萬4500元，分別匯入
    林煌智人頭帳戶內，因林煌智申報遺失帳戶故遭郵局止付，
    陳義平、「議員」打電話與我聯絡，要我解決此事，我跟他
    們說林煌智的人頭帳戶是貸款公司出的簿子，不是我出的簿
    子，因為我介紹貸款公司的「謝仔」給陳義平及「議員」，
    所以他們要我幫忙提供邱秀楹、趙國樑匯款林煌智的2本人
    頭帳戶（即土城學府郵局帳號0000000-0000000號、新光銀
    行土城分行帳號0000000000000號），是甲○○打電給我要
    人頭，我就約貸款公司的人到臺中市○村路○○○○街的「
    上寶泡沫紅茶店」與甲○○見面，由貸款公司人員當面將上
    述2本人頭帳戶交予甲○○，當時我、張少威都在場。我介
    紹貸款公司的賣1本人頭帳戶給陳義平、「議員」，我就可
    獲得1000元。貸款公司約賣十幾本人頭帳戶給陳義平、「議
    員」。貸款公司的人頭帳戶有時交給我，我再轉交甲○○，
    或直接交予陳義平。我先認識申○○，再透過申○○認識寅
    ○○、甲○○。他們人頭帳戶不夠用時，申○○、寅○○、
    甲○○都曾打電話給我，要我與貸款公司聯絡購買人頭帳戶
    ，而從事電話詐欺的「議員」會將人頭帳戶的事，要陳義平
    與我聯絡，後來陳義平去大陸後，就將人頭帳戶事宜交由與
    申○○聯絡等語（中市警刑字第0960020735卷第107至110頁
    、第115至118頁）。綜上證人癸○○所證述之內容，被告丑
    ○○並非單純提供人頭帳戶予本案詐欺、恐嚇取財集團成員
    牟利，尚且積極找尋撥打詐欺、恐嚇取財電話之人員前往大
    陸工作，並由其帶癸○○等3人前往大陸目的地，及支付癸○○等3人前往大陸所需之費用，及為該集團積極人頭帳戶
    使用，甚或由其親自聯絡「貸款公司」提供人頭帳戶或由其
    交付人頭帳戶予陳義平、甲○○等人，使該集團得能遂行犯
    罪目的，凡此種種行為均屬構成正犯之行為無疑，又縱使被
    告丑○○未參與本案所有犯罪工作，且僅提供部分人頭帳戶
    ，但其行為分屬完成本案犯罪之部分，自當就其分別所參與
    時間內所有之詐欺取財或恐嚇取財之犯行負責，且其對於該
    集團係從事上開詐欺取財及恐嚇取財等不法行為，顯然知之
    甚詳或為其所認許，而於其各從事上開犯罪行為當中業已先
    後形成決意無疑。是以，被告丑○○縱非事先即行為前便已
    存在該決意，且對於係從事該等犯罪行為之一部當有認識，
    而以自己共同犯罪意思為之，自與本案其他被告等人所實施
    詐欺取財或恐嚇取財之行為間，具有犯意聯絡及行為分擔，
    而同屬詐欺取財及恐嚇取財之共同正犯，允無疑義。
  (2)另被告丑○○之選任辯護人雖辯稱員警所清查出附表一編號
    1至9所示被害人巳○○、玄○○、亥○○、子○○、庚○○
    、乙○○、黃○○、葉佳美、丙○○等人，均係由其餘被害
    人乙○○、李伏莉、蔡玉玲、巳○○、林雍軒等人遭詐騙時
    詐騙集團所使用之電話或被害人匯款帳戶輾轉清查而來，然
    另案同係員警輾轉清查而得之其餘被害人林麗雲、高文嵩（
    應係黃文嵩之誤）、謝葉淑霞、方南舜、郭玲萍、韋理為、
    吳賢堂、李庚諺等人均經臺灣高等法院臺中分院另案判決無
    罪確定，是附表一編號1至9所示被害人巳○○、玄○○、亥
    ○○、子○○、庚○○、乙○○、黃○○、葉佳美、丙○○
    等人遭詐騙之部分，未必與被告有關，自不得認定被告犯罪
    ，又附表一編號11所示被害人天○○遭恐嚇取財部分，雖係
    由被告地○○處查扣之帳戶清查而來，然此部分與被告丑○○無關，是附表一編號1至9及11所示犯行，自均應為無罪之
    諭知云云。惟查，另案臺中市警察局員警則以相同電話號碼
    之詐欺電話與判決確定部分遭詐騙日期超過10天或20天部分
    予以排除後及以遭詐騙匯入相同帳戶之清查方式清查被害人
    ，換言之，臺中市警察局就以相同詐欺電話所清查出之被害
    人，與另案遭判刑確定部分之詐騙日期相隔逾10天即予以排
    除，而未再確認關連性，然就被告等人遭判決確定之詐騙被
    害人王意秋、張文娟、曾青瑩部分，該三位被害人最初遭詐
    騙匯款之時間分別為96年1月22日、96年1月8日及95年12月
    21日，其中被害人王意秋與曾青瑩遭詐騙匯款之時間相隔已
    逾1個月，且被害人王意秋、張文娟係依據即被害人潘素珍
    遭詐騙時詐騙集團所使用之電話0000000000000號清查出，
    被害人曾青瑩則由被害人陳季遭詐騙時所使用之電話000000
    0000000號清查出，而被害人潘素珍係由被告地○○處所查
    扣之郵局帳號00000000000000號帳戶所清查出，被害人陳季
    則係由被害人何家珍匯款之郵局帳號00000000000000000號
    人頭帳戶清查出，並被害人潘素珍係於96年1月17日遭詐騙
    匯款、被害人陳季則係於95年12月21日間至96年1月31日間
    某日匯款，而前開被害人曾青瑩遭詐騙匯款時間，距被害人
    潘素珍遭詐騙匯款亦已逾20日（見臺灣高等法院臺中分院96
    年度上易字第1494號刑事判決附表一編號23、25、26、28、
    30），且被告宙○○等人另案遭判決有罪確定部分，亦有經
    其他被害人遭詐騙時歹徒所使用之電話清查而得，足見臺中
    市警察局雖有部分被害人係因遭詐騙時間與遭判決確定部分
    之被害人遭詐騙時間所使用之電話號碼超過10天或20天即予
    以排除，然並非全部經由其他被害人遭詐騙時歹徒所使用之
    電話號碼或帳戶所清查出之被害人即應予排除，且臺中市警
    察局亦非將歹徒所使用之電話號碼超過10天或20天之方式所
    清查出之被害人即均予以排除，是臺中市警察局所為被害人
    之清查方式自難遽採，而本件彰化縣警察局北斗分局係依檢
    察官指示就詐騙集團使用之詐騙電話相近時間及帳戶重新清
    查被害人與本件被告所屬陳義平集團之關連性後確認所得，
    則臺中市警察局既就以相同電話號碼詐騙之被害人部分，僅
    以逾10日即排除而未再予以清查及確認關連性，是本案部分
    既經彰化縣警察局北斗分局重新清查確認被害人，且本件附
    表一編號1至9所示之被害人巳○○等人遭詐騙及附表一編號
    11  所示被害人天○○遭恐嚇取財情形，均與被告宙○○等
    人另案判決有罪確定部分之犯罪手法相同，顯見附表一編號
    1至9所示之被害人巳○○等人及附表一編號11所示被害人天
    ○○確係分別遭本件被告宙○○等人所組成之集團詐欺取財
    及恐嚇取財無誤，則臺中市警察局先前所為清查結果，自無
    從遽為有利於被告之認定；又被告丑○○並非單純提供人頭
    帳戶予本案詐欺、恐嚇取財集團成員牟利，尚且積極找尋撥
    打詐欺、恐嚇取財電話之人員前往大陸工作，並由其帶癸○○等3人前往大陸目的地，及支付癸○○等3人前往大陸所需
    之費用，及為該集團積極人頭帳戶使用，甚或由其親自聯絡
    「貸款公司」提供人頭帳戶或由其交付人頭帳戶予陳義平、
    甲○○等人，使該集團得能遂行犯罪目的，而對於係從事該
    等犯罪行為之一部有所認識，並以自己共同犯罪意思為之，
    與本案其他被告等人所實施詐欺取財或恐嚇取財之行為間，
    具有犯意聯絡及行為分擔，核如前述，被告丑○○所辯被害
    人天○○遭恐嚇而匯款之帳戶並非其所提供之帳戶云云，仍
    屬無據。此外，並據前開證人即被害人證述明確，且有前開
    被害人匯款證明可佐。被告丑○○所辯均不足採信，事證明
    確，被告丑○○犯行亦堪認定。
  (三)綜上所述，本件被告宙○○、午○○、申○○、宇○○、地
    ○○、戌○○、戊○○、寅○○、Ｂ○○、己○○自白核與
    事實相符，被告丑○○所辯不足採信，事證明確其等犯行均
    堪認定。
二、按刑法第346條第1項之恐嚇取財罪，與同法第339條第1項之
    詐欺取財罪，二者之區別，在於前者係施用使人心生畏怖之
    恐嚇手段，致被害人心生畏懼，明知不應交付財物而交付，
    後者則係施用詐術手段，使人陷於錯誤，誤信為應交付財物
    而交付，惟上開之恐嚇手段，常以虛假之事實為內容，故有
    時亦不免含有詐欺之性質，倘含有詐欺性之恐嚇取財行為，
    足使人心生畏懼時，自應僅論以高度之恐嚇取財罪，殊無再
    適用詐欺取財罪之餘地，而查依被害人天○○（即附表一編
    號11）陳述之被害事實，足認被害人天○○係因遭人恐嚇，
    致心生畏懼而匯款，是被告宙○○、午○○、丑○○、申○○、宇○○、戌○○、戊○○、寅○○、Ｂ○○、己○○等
    人就對被害人天○○為犯罪行為之實施，均應成立恐嚇取財
    罪。核被告宙○○、午○○、丑○○、申○○等人就附表一
    編號1至10所示；被告宇○○就附表一編號5、6、8所示；被
    告地○○就附表一編號5所示；被告戌○○、戊○○、己○○3人就附表一編號8所示；被告寅○○、Ｂ○○就附表一編
    號1、5、8、9所示之犯行，均係犯刑法第339條第1項之詐欺
    取財罪；被告宙○○、午○○、丑○○、申○○、宇○○、
    戌○○、戊○○、寅○○、Ｂ○○、己○○等人就附表一編
    號11所示犯行，均係犯刑法第346條第1項之恐嚇取財罪；被
    告宙○○、午○○、丑○○、申○○、宇○○、地○○、戌
    ○○、戊○○、寅○○、Ｂ○○、己○○與共犯陳義平、綽
    號「議員」之成年男子、未○○、許晉生、酉○○、張少威
    及共同被告甲○○、Ａ○○等人，於附表五所示渠等各別參
    與犯罪之時間，有犯意聯絡及行為分擔，均為共同正犯。至
    如附表一編號3、4、6、8、10、11所示被害人亥○○等有多
    次匯款之被害人（被害人部分詳見附表一編號3、4、6、8、
    10、11所示有多次匯款者）中，因屬同一被害人於同一或不
    同時日，遭同一詐騙或恐嚇行為，致匯入相同或不同帳戶內
    （詳見附表一編號3、4、6、8、10、11「匯款時間及金額」
    欄所示），而該等被害人之所有匯款部分，匯款筆數雖有二
    筆以上或被告詐騙日期雖有2日以上者（詳見附表一編號3、
    4、6、8、10、11「匯款時間及金額」欄所示有多次匯款之
    被害人）；然被告等人既係基於向該等同一被害人犯罪之意
    思為之，且係於密切接近之時地實施，該等各行為之獨立性
    極為薄弱，在刑法評價上，以視為數個舉動之接續施行，合
    為包括之一行為予以評價，較為合理，是其屬於「接續犯」
    ，為包括之一罪。被告宙○○、午○○、丑○○、申○○、
    宇○○、戌○○、戊○○、寅○○、Ｂ○○、己○○等人分
    別就附表一所示其等所參與之詐欺、恐嚇取財犯行，均係為
    滿足各次之財產利益，其犯意各別，且每次施用詐欺、恐嚇
    行為，被害人均不相同，詐騙及恐嚇之方式亦有差異（詳如
    附表一所示），是均為各自獨立之行為，並無密切不可分之
    關係，應予分論併罰（各被告之犯罪罪數，詳見附表五）。
    又附表一編號3所示被害人亥○○遭詐騙而接續匯款之日期
    及金額為95年11月2日匯款2萬元、4萬元、95年11月6日匯款
    7萬元，公訴意旨僅記載於95年11月2日匯款6萬元及7萬元；
    附表一編號4所示被害人子○○遭詐騙而接續匯款之日期及
    金額為95年11月10日13時2分匯款8萬2800元、95年11月13日
    12時33分匯款10萬元，公訴意旨僅記載於95年1月10日匯款8
    萬2800元、10萬元；附表一編號6所示被害人乙○○遭詐騙
    而接續匯款之日期及金額為95年12月6日12時5分匯款2萬700
    0元、95年12月6日15時18分匯款5萬元及95年12月7日15時13
    分匯款6萬元，公訴意旨僅記載95年12月6日匯款各2700元、
    5萬元及6萬元；附表一編號8所示被害人葉佳美遭詐騙而接
    續匯款之日期及金額為96年1月24日匯款100元、19900元、3
    萬元及96年1月30日匯款16萬4200元，公訴意旨僅記載96 年
    1月24日各匯款5萬元及16萬4200元；附表一編號10所示被害
    人卯○○遭詐騙而接續匯款之日期及金額為95年12月5日匯
    款12萬1050元、95年12月6日各匯款40萬元及126萬3120元、
    95年12月7日各匯款80萬元、80萬元及82萬1000元、96年1
    月12日匯款10萬元、96年1月26日匯款50萬元、96年1月31日
    匯款13萬2100元，公訴意旨僅記載於95年12月5日匯款493萬
    72  70元，附表一編號11所示被害人天○○遭恐嚇而接續匯
    款之日期及金額為96年1月16日各匯款30萬元、2萬5000元，
    公訴意旨僅記載於96年1月16日匯款32萬5000元，均有未洽
    ；又被告丑○○除提供人頭帳戶予被告宙○○等人所組成之
    詐騙、恐嚇集團外，復參與招攬未○○、癸○○及酉○○等
    人前往大陸從事撥打詐欺、恐嚇電話等工作，公訴意旨僅記
    載被告丑○○收購人頭帳戶亦有未洽；另公訴意旨雖認被告
    申○○參與時間為自95年10月起至96年1月27日或28日止，
    然查被告申○○就另案被害人洪金鳳、方村田、趙蜀卉、蔡
    玉玲、李美君、葉曉雲等人遭詐騙部分亦有參與，且上開另
    案被害人洪金鳳等人最初遭詐騙時間均在96年1月28日以後
    （見臺灣高等法院臺中分院98年度上易字第1494號刑事判決
    附表一編號20、22、32、33、35、36、37），足見被告申○○參與該詐騙、恐嚇集團時間應係自95年10月起至96年2月7
    日遭查獲時止，公訴意旨認被告申○○參與時間為自95年10
    月起至96年1月27日或28日止，仍有未洽，均併予敘明。爰
    審酌被告宙○○等人均年輕力強，不循正途，竟因圖謀非法
    所得而投身詐騙及恐嚇取財集團，利用電話、簡訊及網路，
    使思慮未周之被害人受騙上當，或以假稱綁架付贖方式，使
    被害人心生畏懼而逕行匯款，造成附表一所示被害人等人損
    失不貲，且被告宙○○等人均無視於政府一再宣誓掃蕩詐騙
    及恐嚇取財犯罪之決心，猶執意以身試法，渠等犯罪所生危
    害甚為重大，不容輕縱，再參以被告午○○等人於集團中各
    自從事之工作之重要性、所參與時間之長短、各別參與之件
    數多寡及所造成被害人之損失，以及渠等之素行、犯罪動機
    、目的、手段、智識程度，及被告宙○○、午○○、申○○
    、宇○○、地○○、戌○○、戊○○、寅○○、Ｂ○○、己○○等人於本院審理時坦承犯行，被告丑○○於本院審理時
    猶矢口否認犯行等一切情狀，各量處如附表五所示之刑，並
    就被告宙○○、午○○、丑○○、申○○、宇○○、戌○○
    、戊○○、寅○○、Ｂ○○、己○○等人各定渠等應執行之
    刑如附表五所示。
、無罪部分：
一、公訴意旨另以：被告宙○○就附表四編號1所示被害人壬○○，以附表四編號1所示之詐欺手段，致被害人壬○○陷於
    錯誤，而將附表四編號1所載之款項，匯款至附表四編號1所
    示之帳戶內，及被告宙○○、午○○、丑○○、申○○等4
    人就附表四編號2至4所示被害人辛○○、丁○○、辰○○，
    以附表四編號2至4所示之詐欺手段，致被害人辛○○、丁○○、辰○○陷於錯誤，而將附表四編號2至4所載之款項，匯
    款至附表四編號2至4所示之帳戶內，再由陳義平所屬詐騙、
    恐嚇集團之其餘成員，將所得之金額提領一空。因認被告宙
    ○○就附表四編號1至4，及被告午○○、丑○○、申○○等
    3人就附表四編號2至4部分，均尚犯有詐欺取財罪嫌云云。
二、按犯罪事實應依證據認定之，無證據不得認定犯罪事實，又
    不能證明被告犯罪者，應諭知無罪之判決，刑事訴訟法第15
    4條第2項、第301條第1項分別定有明文。次按認定犯罪事實
    所憑之證據，雖不以直接證據為限，間接證據亦包括在內，
    然而無論直接或間接證據，其為訴訟上之證明，須於通常一
    般之人均不致有所懷疑，而得確信其為真實之程度者，始得
    據為有罪之認定，倘其證明尚未達到此一程度，而有合理之
    懷疑存在時，事實審法院復已就其心證上理由予以闡述，敘
    明其如何無從為有罪之確信，因而為無罪之判決，尚不得任
    意指為違法（最高法院76年臺上字第4986號判例意旨參照）
    。經查：
  (一)附表四編號1所示被害人壬○○係於95年5月30日遭詐騙而匯
    款至嘉義芬園郵局帳號00000000000000號帳戶，惟本件被告
    宙○○係於95年8月初起至96年2月13日止，參與陳義平所屬
    詐騙集團，是本件被害人壬○○遭詐騙時間，被告宙○○既
    尚未參與陳義平詐騙、恐嚇集團，且無其他證據證明本件係
    由被告宙○○實施詐騙被害人壬○○，是本件依公訴人所舉
    之證據，尚難認定被告宙○○確實涉有附表四編號1所示詐
    騙被害人壬○○之罪嫌。
  (二)又附表四編號2所示被害人辛○○部分，係由被害人劉時怡
    遭詐騙時詐騙集團所使用之電話號碼清查而得，附表四編號
    3、4所示被害人丁○○、辰○○部分，係由被害人辛○○遭
    詐騙所匯款帳戶清查而得，然查，被害人劉時怡並非遭被告
    宙○○等人所組成之詐騙集團詐騙，業據臺灣高等法院臺中
    分院以98年度上易字第1494號判決不另為無罪確定，惟被害
    人辛○○係以被害人劉時怡遭詐騙時詐騙集團所使用之電話
    號碼清查而得，而被害人辛○○、丁○○、辰○○等人均未
    與被告宙○○等人見面，亦無法指認指認確定係被告宙○○
    等人所為，且本件被告宙○○等人遭查獲時所查扣之電話及
    人頭帳戶，均無查扣任何前開被害人辛○○、丁○○、辰○○等人遭詐騙時，詐騙之人所使用之電話或人頭帳戶，又被
    害人辛○○、丁○○、辰○○等人遭詐騙時詐騙集團所使用
    之電話及人頭帳戶，亦查無曾經被告宙○○等人所組成詐騙
    、恐嚇集團於詐騙、恐嚇其餘被害人時使用，尚無證據證明
    上開被害人辛○○、丁○○、辰○○等人被害，均係被告宙
    ○○、午○○、丑○○、申○○4人所為，是被告宙○○、
    午○○、丑○○、申○○等4人就附表四編號2至4所示犯行
    ，尚屬不能證明。
三、綜上所述，本件公訴人就附表四所指之證據顯尚未達於通常
    一般人均不致於有所懷疑，而得確信其為真實之程度。此外
    ，復查無其他積極證據足以證明被告宙○○就附表四編號1
    至4部分，及被告午○○、丑○○、申○○等3人就附表四編
    號2至4部分之犯行，既不能證明被告宙○○、午○○、丑○○、申○○等人犯罪，揆諸首揭法條及判例意旨，關於被告
    宙○○就附表四編號1至4所示被害人壬○○、辛○○、丁○○、辰○○部分，及被告午○○、丑○○、申○○就附表四
    編號2、3、4所示被害人辛○○、丁○○、辰○○部分，自
    應各諭知被告宙○○、午○○、丑○○、申○○等4人此部
    分無罪之判決。
據上論斷，應依刑事訴訟法第299條第1項前段、第301條第1項，
刑法第28條、第339條第1項、第346條第1項、第51條第5款，刑
法施行法第1條之1，判決如主文。
中    華    民    國    99    年    7     月    16    日
                  刑事第六庭  審判長法  官  林三元
                                    法  官  黃益茂
                                    法  官  戴博誠
以上正本證明與原本無異。
如不服本判決應於收受判決後10日內向本院提出上訴書狀，並應
敘述具體理由；其未敘述上訴理由者，應於上訴期間屆滿後20日
內向本院補提理由書（均須按他造當事人之人數附繕本）「切勿
逕送上級法院」。
                                    書記官  林政佑
中    華    民    國    99    年    7     月    16    日
【附錄論罪科刑法條】
刑法第339條第1項：
意圖為自己或第三人不法之所有，以詐術使人將本人或第三人之
物交付者，處5 年以下有期徒刑、拘役或科或併科1 千元以下罰
金。
刑法第346條第1項：
意圖為自己或第三人不法之所有，以恐嚇使人將本人或第三人之
物交付者，處6 月以上5 年以下有期徒刑，得併科1 千元以下罰
金。
附表一：
┌──┬───┬──────┬───────┬─────────────┬───────────┬────────────┐
│編號│被害人│  犯罪手段  │匯款時間及金額│匯  入  金  融  帳  戶  及│  證  據  方  法  及  │       備      註       │
│    │      │            │（新台幣）    │帳  號                    │  證  據  所 在       │                        │
│    │      │            │              │                          │                      │                        │
├──┼───┼──────┼───────┼─────────────┼───────────┼────────────┤
│1   │巳○○│於拍賣網站上│96年2月2日12時│三重中山路郵局            │◎供述證據：          │由被害人林雍軒遭詐騙時，│
│    │      │刊登拍賣筆記│33分匯款11700 │帳號：00000000000000號    │1.被害人巳○○警詢證述│歹徒使用之電話0000000000│
│    │      │型電腦廣告，│元。          │戶名：張文吉              │  。                  │號清查出。              │
│    │      │致被害人陳俊│              │                          │◎非供述證據：        │                        │
│    │      │江陷於錯誤，│              │                          │  被害人巳○○之      │                        │
│    │      │下標後匯款。│              │                          │1.受理詐騙帳戶通報警示│                        │
│    │      │            │              │                          │  簡便格式表1份。     │                        │
│    │      │            │              │                          │2.受理刑事案件報案三聯│                        │
│    │      │            │              │                          │  單1份。             │                        │
│    │      │            │              │                          │3.郵政國內匯款執據1份 │                        │
│    │      │            │              │                          │  。                  │                        │
├──┼───┼──────┼───────┼─────────────┼───────────┼────────────┤
│2   │玄○○│撥打電話予被│95年11月10日11│清水郵局                  │◎供述證據：          │由被害人林雍軒遭詐騙時，│
│    │      │害人玄○○，│時19分匯款2500│帳號：00000000000000號    │1.被害人玄○○警詢證述│歹徒使用之電話0000000000│
│    │      │偽稱為檢警人│0 元。        │戶名：周春玲              │  。                  │號清查出。              │
│    │      │員，稱其帳戶│              │                          │◎非供述證據：        │                        │
│    │      │遭人利用洗錢│              │                          │  被害人玄○○之      │                        │
│    │      │，需將其帳戶│              │                          │1.內政部警政署反詐騙案│                        │
│    │      │裡的錢全數轉│              │                          │  件紀錄表1份。       │                        │
│    │      │至其指定戶頭│              │                          │2.受理刑事案件報案三聯│                        │
│    │      │云云，致賴怡│              │                          │  單1份。             │                        │
│    │      │蓁陷於錯誤，│              │                          │3.郵政國內匯款執據1份 │                        │
│    │      │而至金融機構│              │                          │  。                  │                        │
│    │      │櫃檯轉帳。  │              │                          │                      │                        │
├──┼───┼──────┼───────┼─────────────┼───────────┼────────────┤
│3   │亥○○│撥打電話予被│95年11月2日某 │臺中商業銀行大慶分行      │◎供述證據：          │由被害人蔡玉玲遭詐騙時，│
│    │      │害人亥○○，│時匯款20000元 │帳號：000000000000        │1.被害人亥○○警詢證述│歹徒使用之電話0000000000│
│    │      │佯稱其已中獎│。            │戶名：廖啟閔              │  。                  │7092號查出。            │
│    │      │，需繳稅云云├───────┼─────────────┤◎非供述證據：        │                        │
│    │      │，致亥○○陷│95年11月2日某 │臺中商業銀行大慶分行      │  被害人亥○○之      │                        │
│    │      │於錯誤，而至│時匯款40000元 │帳號：000000000000        │1.內政部警政署反詐騙案│                        │
│    │      │金融機構匯款│。            │戶名：廖啟閔              │  件紀錄表1份。       │                        │
│    │      │。          ├───────┼─────────────┤2.郵局跨行匯款申請書2 │                        │
│    │      │            │95年11月6日13 │屏東內埔郵局              │  份。                │                        │
│    │      │            │時9分匯款70000│帳號：00000000000000號    │3.郵政國內匯款執據1份 │                        │
│    │      │            │元。          │戶名：宋振富              │  。                  │                        │
├──┼───┼──────┼───────┼─────────────┼───────────┼────────────┤
│4   │子○○│撥打電話予被│95年11月10日13│高雄市鹽埕郵局            │◎供述證據：          │由被害人蔡玉玲遭詐騙時，│
│    │      │害人子○○，│時2分匯款82800│帳號：00000000000000號    │1.被害人子○○警詢證述│歹徒使用之電話0000000000│
│    │      │佯稱其已中獎│元（子○○委由│戶名：蕭羽伶              │  。                  │7092號查出。            │
│    │      │，需先匯款始│友人謝俊霖匯款│                          │2、證人謝俊霖於警詢時 │                        │
│    │      │能領款，致許│）。          │                          │   之證述。           │                        │
│    │      │晟濡陷於錯誤├───────┼─────────────┤◎非供述證據：        │                        │
│    │      │，而至金融機│95年11月13日12│南投南崗郵局              │  被害人子○○之      │                        │
│    │      │構匯款。    │時33分匯款1000│帳號：00000000000000號    │1.內政部警政署反詐騙案│                        │
│    │      │            │00 元。       │戶名：楊雅鈁              │  件紀錄表1份。       │                        │
│    │      │            │              │                          │2.受理刑事案件報案三聯│                        │
│    │      │            │              │                          │  單1份。             │                        │
│    │      │            │              │                          │3.刑案報案處理系統詳細│                        │
│    │      │            │              │                          │  資料1份。           │                        │
│    │      │            │              │                          │4.郵政國內匯款執據2份 │                        │
│    │      │            │              │                          │  。                  │                        │
├──┼───┼──────┼───────┼─────────────┼───────────┼────────────┤
│5   │庚○○│假借檢方名義│96年1月10日11 │彰化西門郵局              │◎供述證據：          │由被害人林雍軒遭詐騙時，│
│    │      │撥打電話予洪│時38分匯款7900│帳號：00000000000000號    │1.被害人庚○○警詢證述│歹徒使用之電話0000000000│
│    │      │欣宜，佯稱其│0元。         │戶名：林武昌              │  。                  │號清查出。              │
│    │      │個人資料遭冒│              │                          │◎非供述證據：        │                        │
│    │      │用，需將銀行│              │                          │  被害人庚○○之      │                        │
│    │      │內之金錢領出│              │                          │1.內政部警政署反詐騙案│                        │
│    │      │，匯入其指定│              │                          │  件紀錄表1份。       │                        │
│    │      │之帳號云云，│              │                          │2.受理刑事案件報案三聯│                        │
│    │      │致庚○○陷於│              │                          │  單1份。             │                        │
│    │      │錯誤，而至金│              │                          │3.郵政國內匯款執據1份 │                        │
│    │      │融機構匯款。│              │                          │  。                  │                        │
├──┼───┼──────┼───────┼─────────────┼───────────┼────────────┤
│6   │乙○○│撥打電話予吳│95年12月6日12 │臺灣銀行楠梓分行          │◎供述證據：          │由被害人李伏莉遭詐騙時匯│
│    │      │秀貞，佯稱其│時5分匯款27000│帳號：000000000000000號   │1.被害人乙○○警詢證述│款之人頭帳戶（帳號：0191│
│    │      │已中獎，需先│元。          │戶名：賴義允              │  。                  │0000000000號）清查出。  │
│    │      │繳納公證費云├───────┼─────────────┤◎非供述證據：        │                        │
│    │      │云，致乙○○│95年12月6日15 │南投三和郵局              │  被害人乙○○之      │                        │
│    │      │陷於錯誤，而│時18分匯款5000│帳號：00000000000000號    │1.內政部警政署反詐騙案│                        │
│    │      │至金融機構匯│0元。         │戶名：張信陽              │  件紀錄表1份。       │                        │
│    │      │款。        ├───────┼─────────────┤2.受理刑事案件報案三聯│                        │
│    │      │            │95年12月7日15 │台南佳里興郵局            │  單1份。             │                        │
│    │      │            │時13分匯款6000│帳號：00000000000000號    │3.臺灣銀行活期儲蓄存款│                        │
│    │      │            │0元。         │戶名：許文騰              │  交易往來明細及自動櫃│                        │
│    │      │            │              │                          │  員機轉帳明細表各1份 │                        │
│    │      │            │              │                          │  。                  │                        │
│    │      │            │              │                          │4.郵政國內匯款執據2份 │                        │
│    │      │            │              │                          │  。                  │                        │
├──┼───┼──────┼───────┼─────────────┼───────────┼────────────┤
│7   │黃○○│撥打電話予謝│95年12月7日某 │臺灣銀行楠梓分行          │◎供述證據：          │由被害人乙○○遭詐騙時匯│
│    │      │科展，佯稱其│時匯款27000元 │帳號：000000000000號      │1.被害人黃○○警詢證述│款之人頭帳戶（帳號：0040│
│    │      │已中獎，需先│。            │戶名：賴義允              │  。                  │00000000000號）清查出。 │
│    │      │繳納保證金云│              │                          │◎非供述證據：        │                        │
│    │      │云，致黃○○│              │                          │  被害人黃○○之      │                        │
│    │      │陷於錯誤，而│              │                          │1.內政部警政署反詐騙案│                        │
│    │      │至金融機構匯│              │                          │  件紀錄表1份。       │                        │
│    │      │款。        │              │                          │2.受理刑事案件報案三聯│                        │
│    │      │            │              │                          │  單1份。             │                        │
│    │      │            │              │                          │3.臺灣銀行無摺存入平條│                        │
│    │      │            │              │                          │  存根1份。           │                        │
├──┼───┼──────┼───────┼─────────────┼───────────┼────────────┤
│8   │葉佳美│藉由網路告知│96年1月24日18 │臺南龜仁郵局              │◎供述證據：          │由被害人張文娟遭詐騙時匯│
│    │      │葉佳美可透過│時20分匯款3000│帳號：00000000000000號    │1.被害人葉佳美警詢證述│款之人頭帳戶（帳號：0031│
│    │      │其出資贏得獎│0元。         │戶名：林念慈              │  。                  │0000000000號）清查出。  │
│    │      │金，致葉佳美│              │                          │                      │                        │
│    │      │陷於錯誤，而│              │                          │                      │                        │
│    │      │至金融機構匯├───────┼─────────────┤◎非供述證據：        │                        │
│    │      │款。        │96年1月24日18 │臺南龜仁郵局              │  被害人葉佳美之      │                        │
│    │      │            │時49分匯款100 │帳號：00000000000000號    │1.內政部警政署反詐騙案│                        │
│    │      │            │元。          │戶名：林念慈              │  件紀錄表1份。       │                        │
│    │      │            ├───────┼─────────────┤2.受理刑事案件報案三聯│                        │
│    │      │            │96年1月24日19 │臺南龜仁郵局              │  單1份。             │                        │
│    │      │            │時1分匯款19900│帳號：00000000000000號    │3.日盛商銀自動櫃員機交│                        │
│    │      │            │元。          │戶名：林念慈              │  易明細表3張。       │                        │
│    │      │            ├───────┼─────────────┤4.郵政國內匯款執據1份 │                        │
│    │      │            │96年1月30日15 │水上南靖郵局              │  。                  │                        │
│    │      │            │時9分匯款16420│帳號：00000000000000號    │                      │                        │
│    │      │            │0元。         │戶名：黃鈺宏              │                      │                        │
│    │      │            │              │                          │                      │                        │
│    │      │            │              │                          │                      │                        │
│    │      │            │              │                          │                      │                        │
│    │      │            │              │                          │                      │                        │
│    │      │            │              │                          │                      │                        │
│    │      │            │              │                          │                      │                        │
│    │      │            │              │                          │                      │                        │
│    │      │            │              │                          │                      │                        │
│    │      │            │              │                          │                      │                        │
│    │      │            │              │                          │                      │                        │
│    │      │            │              │                          │                      │                        │
│    │      │            │              │                          │                      │                        │
├──┼───┼──────┼───────┼─────────────┼───────────┼────────────┤
│9   │丙○○│於拍賣網站上│96年2月1日9時 │三重中山路郵局            │◎供述證據：          │由巳○○遭詐騙時匯款之人│
│    │      │刊登拍賣筆記│35分匯款10000 │帳號：00000000000000號    │1.被害人丙○○警詢證述│頭帳戶（帳號：0000000000│
│    │      │型電腦廣告，│元。          │戶名：張文吉              │  。                  │1727號）清查出。        │
│    │      │致被害人吳相├───────┤                          │◎非供述證據：        │                        │
│    │      │勳陷於錯誤，│96年2月1日14時│                          │  被害人丙○○之      │                        │
│    │      │下標後以網路│8分匯款4000元 │                          │1.內政部警政署反詐騙案│                        │
│    │      │ATM轉帳匯款 │。            │                          │  件紀錄表1份。       │                        │
│    │      │。          │              │                          │2.受理刑事案件報案三聯│                        │
│    │      │            │              │                          │  單1份。             │                        │
│    │      │            │              │                          │3.中華郵政Web轉帳明細 │                        │
│    │      │            │              │                          │  表2張。             │                        │
├──┼───┼──────┼───────┼─────────────┼───────────┼────────────┤
│10  │卯○○│在網路上遊說│95年12月5日12 │東港郵局                  │◎供述證據：          │由被害人陳季遭詐騙時匯款│
│    │      │陳家玲投資可│時32分匯款    │帳號：0000000000000號     │1.被害人天○○警詢證述│之人頭帳戶（帳號：008160│
│    │      │獲利，致陳家│121050 元。   │戶名：黃素秋              │  。                  │00000000號）清查出。    │
│    │      │玲陷於錯誤，│              │                          │◎非供述證據：        │                        │
│    │      │而至金融機構├───────┼─────────────┤  被害人天○○之      │                        │
│    │      │匯款。      │95年12月6日某 │新莊龍鳳郵局              │1.內政部警政署反詐騙案│                        │
│    │      │            │時匯款400000元│帳號：00000000000000號    │  件紀錄表1份。       │                        │
│    │      │            │。            │戶名：林莉嫻              │2.受理刑事案件報案三聯│                        │
│    │      │            │              │                          │  單1份。             │                        │
│    │      │            ├───────┼─────────────┤3.郵政國內匯款執據8份 │                        │
│    │      │            │95年12月6日13 │大里草湖郵局              │  。                  │                        │
│    │      │            │時28分匯款1263│帳號：00000000000000號    │4.安泰商銀存入憑條存根│                        │
│    │      │            │120元。       │戶名：許逢文              │  聯1份。             │                        │
│    │      │            │              │                          │                      │                        │
│    │      │            ├───────┼─────────────┤                      │                        │
│    │      │            │95年12月7日10 │田中三潭郵局              │                      │                        │
│    │      │            │時18分匯款8000│帳號：00000000000000號    │                      │                        │
│    │      │            │00元。        │戶名：蕭君隆              │                      │                        │
│    │      │            │              │                          │                      │                        │
│    │      │            ├───────┼─────────────┤                      │                        │
│    │      │            │95年12月7日10 │內湖東湖郵局              │                      │                        │
│    │      │            │時13分匯款8000│帳號：00000000000000號    │                      │                        │
│    │      │            │00元。        │戶名：李汶芳              │                      │                        │
│    │      │            │              │                          │                      │                        │
│    │      │            ├───────┼─────────────┤                      │                        │
│    │      │            │95年12月7日某 │安泰商業銀行內湖簡易型分行│                      │                        │
│    │      │            │時匯款821000元│帳號：0000000000000號     │                      │                        │
│    │      │            │。            │戶名：李汶芳              │                      │                        │
│    │      │            │              │                          │                      │                        │
│    │      │            ├───────┼─────────────┤                      │                        │
│    │      │            │96年1月12日17 │新莊郵局                  │                      │                        │
│    │      │            │時25分匯款1000│帳號：00000000000000號    │                      │                        │
│    │      │            │00元。        │戶名：王瓊慧              │                      │                        │
│    │      │            │              │                          │                      │                        │
│    │      │            ├───────┼─────────────┤                      │                        │
│    │      │            │96年1月26日13 │北門郵局新營支局          │                      │                        │
│    │      │            │時21分匯款5000│帳號：0000000000000號     │                      │                        │
│    │      │            │00元。        │戶名：王瑞呈              │                      │                        │
│    │      │            │              │                          │                      │                        │
│    │      │            ├───────┼─────────────┤                      │                        │
│    │      │            │98年1月31日11 │嘉義中山路郵局            │                      │                        │
│    │      │            │時30分匯款1321│帳號：00000000000000號    │                      │                        │
│    │      │            │00元。        │戶名：吳勝賢              │                      │                        │
│    │      │            │              │                          │                      │                        │
├──┼───┼──────┼───────┼─────────────┼───────────┼────────────┤
│11  │天○○│撥打電話予黃│96年1月16日15 │臺南歸仁郵局              │◎供述證據：          │由被告劉忠源扣押物中之郵│
│    │      │虹影，稱其子│時14分匯款3000│帳號：00000000000000號    │1.被害人天○○警詢證述│局金融卡（帳號：00000000│
│    │      │已遭綁架，需│00元。        │戶名：王柏翰              │  。                  │671481號）清查出。      │
│    │      │支付贖金云云│              │                          │◎非供述證據：        │                        │
│    │      │，致天○○陷├───────┤                          │  被害人天○○之      │                        │
│    │      │於錯誤，而至│96年1月16日16 │                          │1.內政部警政署反詐騙案│                        │
│    │      │金融機構匯款│時47分匯款2500│                          │  件紀錄表1份。       │                        │
│    │      │。          │0元。         │                          │2.受理刑事案件報案三聯│                        │
│    │      │            │              │                          │  單1份。             │                        │
│    │      │            │              │                          │3.郵政國內匯款執據2份 │                        │
│    │      │            │              │                          │  。                  │                        │
└──┴───┴──────┴───────┴─────────────┴───────────┴────────────┘
附表二：
┌──┬──────┬────┬──────────────────┐
│編號│    日期    │被拘提人│拘提地點                            │
├──┼──────┼────┼──────────────────┤
│ 1  │96年2 月7 日│午○○  │臺中縣豐原市○○○街230 號6 樓      │
│    │上午9 時30分│        │                                    │
├──┼──────┼────┼──────────────────┤
│ 2  │96年2 月7 日│丑○○  │臺中市○區○○○街133 巷35號        │
│    │上午7 時50分│        │                                    │
├──┼──────┼────┼──────────────────┤
│ 3  │96年2 月7 日│申○○  │南投縣埔里鎮○○路8 之5 號          │
│    │上午7 時10分│        │                                    │
├──┼──────┼────┼──────────────────┤
│ 4  │96年2 月7 日│寅○○  │臺中市○區○○○街143 號407 室      │
│    │上午9 時30分│        │                                    │
├──┼──────┼────┼──────────────────┤
│ 5  │96年2 月7 日│甲○○  │臺中市○○區○○路166 號2 樓之1     │
│    │上午7 時30分│        │                                    │
├──┼──────┼────┼──────────────────┤
│ 6  │96年2 月7 日│Ｂ○○  │臺中市○區○○○街143 號前          │
│    │上午9 時30分│        │                                    │
├──┼──────┼────┼──────────────────┤
│ 8  │96年2 月7 日│地○○  │臺中市南屯區○○○○街433 號前        │
│    │上午6 時50分│        │                                    │
├──┼──────┼────┼──────────────────┤
│ 9  │96年2 月7 日│戊○○  │臺中市南屯區○○○街11號9 樓之32    │
│    │上午7 時45分│        │                                    │
├──┼──────┼────┼──────────────────┤
│ 10 │96年2 月7 日│程宴鴻  │臺中市○○區○○路2段388 號4 樓之1  │
│    │上午7 時10分│        │                                    │
├──┼──────┼────┼──────────────────┤
│ 11 │96年2 月14日│宙○○  │桃園中正機場第一航廈入境之證照查驗站│
│    │上午14時許  │        │                                    │
├──┼──────┼────┼──────────────────┤
│ 12 │96年2 月8 日│Ａ○○  │通知到案                            │
├──┼──────┼────┼──────────────────┤
│ 13 │96年2 月8 日│己○○  │通知到案                            │
│    │18時10分    │        │                                    │
├──┼──────┼────┼──────────────────┤
│ 14 │96年2 月7 日│宇○○  │臺中市○區○○○路232 號5 樓之3     │
│    │上午7 時20分│        │                                    │
└──┴──────┴────┴──────────────────┘
附表三：檢察官撤回起訴部分
┌────┬──────────────────────┐
│被    告│經檢察官撤回起訴部份（起訴書附表編號）      │
├────┼──────────────────────┤
│宙○○  │6、8、9、11、12、13、14、15、20、21、22、23 │
│        │、25、26、29、30、31、33、34、35、36        │
├────┼──────────────────────┤
│午○○  │6、7、8、9、11、12、13、14、15、20、21、22、│
│        │23、25、26、29、30、31、33、34、35、36      │
│        │                                            │
├────┼──────────────────────┤
│丑○○  │6、7、8、9、11、12、13、14、15、20、21、22、│
│        │23、25、26、29、30、31、33、34、35、36      │
│        │                                            │
├────┼──────────────────────┤
│申○○  │6、8、7、9、11、12、13、14、15、20、21、22、│
│        │23、25、26、29、30、31、33、34、35、36      │
│        │                                            │
├────┼──────────────────────┤
│宇○○  │2、3、5、6、7、8、9、11、12、13、14、15、16 │
│        │、17、18、19、20、21、22、23、24、25、26、29│
│        │、30、31、32、33、34、35、36                │
├────┼──────────────────────┤
│地○○  │2、3、4、5、6、7、8、9、10、11、12、13、14、│
│        │15、16、17、18、19、20、21、22、23、24、25、│
│        │26、27、28、29、30、31、32、33、34、35、36  │
├────┼──────────────────────┤
│戌○○  │1、2、3、4、5、6、7、8、9、11、12、13、14、 │
│        │15、16、17、18、19、20、21、22、23、24、25、│
│        │26、28、29、30、31、32、33、34、35、36      │
├────┼──────────────────────┤
│戊○○  │1、2、3、4、5、6、7、8、9、11、12、13、14、 │
│        │15、16、17、18、19、20、21、22、23、24、25、│
│        │26、28、29、30、31、32、33、34、35、36      │
├────┼──────────────────────┤
│寅○○  │3、4、5、6、7、8、9、11、12、13、14、15、16 │
│        │、17、18、19、20、21、22、23、24、25、26、29│
│        │、30、31、32、33 、34、35、36               │
├────┼──────────────────────┤
│Ｂ○○  │3、4、5、6、7、8、9、11、12、13、14、15、16 │
│        │17、18、19、20、21、22、23、24、25、26、29、│
│        │30、31、32、33、34、35、36                  │
├────┼──────────────────────┤
│己○○  │1、2、3、4、5、6、7、8、9、11、12、13、14、 │
│        │15、16、17、18、19、20、21、22、23、24、25、│
│        │26、28、29、30、31、32、33、34、35、36      │
└────┴──────────────────────┘
附表四：
┌──┬───┬──────┬───────┬─────────────┐
│編號│被害人│  犯罪手段  │匯款時間及金額│匯  入  金  融  帳  戶  及│
│    │      │            │（新台幣）    │帳  號                    │
│    │      │            │              │                          │
├──┼───┼──────┼───────┼─────────────┤
│1   │壬○○│撥打電話予被│1.95年5月30日 │芬園郵局                  │
│    │      │害人壬○○，│匯款30000元。 │帳號：00000000000000號    │
│    │      │佯稱其中獎，│2.95年5月30日 │戶名：楊世銓              │
│    │      │需先繳交相關│匯款21500元。 │                          │
│    │      │費用並加入會│              │                          │
│    │      │員始可領獎，│              │                          │
│    │      │致壬○○陷於│              │                          │
│    │      │錯誤，而至金│              │                          │
│    │      │融機構匯款。│              │                          │
├──┼───┼──────┼───────┼─────────────┤
│2   │辛○○│撥打電話予被│95年11月27日15│何厝郵局                  │
│    │      │害人辛○○，│時匯款50000元 │帳號：00000000000000號    │
│    │      │偽稱其可投資│。            │戶名：曾鈞楷              │
│    │      │獲利，致張桂│              │                          │
│    │      │珠陷於錯誤，├───────┼─────────────┤
│    │      │而至金融機構│95年11月29日某│合作金庫三重分行          │
│    │      │匯款。      │時匯款171000元│帳號：0000000000000號     │
│    │      │            │。            │戶名：鄭順文              │
│    │      │            │              │                          │
│    │      │            ├───────┼─────────────┤
│    │      │            │95年11月30日16│泰山郵局                  │
│    │      │            │時57分匯款9000│帳號：00000000000000號    │
│    │      │            │0 元。        │                          │
├──┼───┼──────┼───────┼─────────────┤
│3   │丁○○│撥打電話予宋│95年11月28日某│臺中市何厝郵局            │
│    │      │佳樺，佯稱其│時匯款70000元 │帳號：00000000000000號    │
│    │      │已中獎，需先│。            │戶名：曾鈞楷              │
│    │      │匯款始能領獎│              │                          │
│    │      │云云，致宋佳│              │                          │
│    │      │樺陷於錯誤，│              │                          │
│    │      │而至金融機構│              │                          │
│    │      │匯款。      │              │                          │
│    │      │            │              │                          │
│    │      │            │              │                          │
│    │      │            │              │                          │
│    │      │            │              │                          │
├──┼───┼──────┼───────┼─────────────┤
│4   │辰○○│撥打電話予陳│95年11月27日某│臺中市何厝郵局            │
│    │      │信彥，佯稱其│時匯款68000元 │帳號：00000000000000號    │
│    │      │已中獎，需先│。            │戶名：曾鈞楷              │
│    │      │繳納律師費始│              │                          │
│    │      │能領獎云云，├───────┤                          │
│    │      │致辰○○陷於│95年11月27日某│                          │
│    │      │錯誤，而至金│時匯款70000元 │                          │
│    │      │融機構匯款。│。            │                          │
│    │      │            │              │                          │
│    │      │            │              │                          │
│    │      │            │              │                          │
└──┴───┴──────┴───────┴─────────────┘
附表五：
┌───┬─────────────────┬──────────────────────────┐
│編  號│被告（犯罪時間）                  │         所犯附表之罪所處之刑                       │
├───┼─────────────────┼──────────────────────────┤
│一    │宙○○                            │共同犯如附表一編號1至10所示之詐欺取財罪，共10罪，各 │
│      │（95年8月初起至96年2月13日被查獲時│處有期徒刑壹年捌月。又共同犯如附表一編號11所示之恐嚇│
│      │止）（參與附表一所有犯行）        │取財罪，處有期徒刑壹年拾月。應執行有期徒刑貳年貳月。│
├───┼─────────────────┼──────────────────────────┤
│二    │午○○                            │共同犯如附表一編號1至10所示之詐欺取財罪，共10罪，各 │
│      │ （95年10月起到96年2月7日被查獲時 │處有期徒刑壹年捌月。又共同犯如附表一編號14所示之恐嚇│
│      │ 止）（參與附表一所有犯行）       │取財罪，處有期徒刑壹年拾月。應執行有期徒刑貳年貳月。│
├───┼─────────────────┼──────────────────────────┤
│三    │丑○○                            │共同犯如附表一編號1至10所示之詐欺取財罪，共10罪，各 │
│      │（96年9月起至96年2月7日查獲時止） │處有期徒刑壹年玖月。又共同犯如附表一編號11所示之恐嚇│
│      │                                  │取財罪，處有期徒刑壹年拾壹月。應執行有期徒刑貳年伍月│
│      │                                  │。                                                  │
├───┼─────────────────┼──────────────────────────┤
│四    │申○○                            │共同犯如附表一編號1至10所示之詐欺取財罪，共10罪，各 │
│      │（95年10月起至96年2月7日被查獲時止│處有期徒刑壹年捌月。又共同犯如附表一編號11所示之恐嚇│
│      │（起訴書誤載為至96年1月27或28日） │取財罪，處有期徒刑壹年拾月。應執行有期徒刑貳年貳月。│
│      │（參與附表一所有犯行）            │                                                    │
├───┼─────────────────┼──────────────────────────┤
│五    │宇○○                            │共同犯如附表一編號5、6、8所示之詐欺取財罪，共3罪，各│
│      │（95年12月中旬起至96年1月31日止） │處有期徒刑壹年捌月。又共同犯如附表一編號11所示之恐嚇│
│      │                                  │取財罪，處有期徒刑壹年拾月。應執行有期徒刑貳年。    │
├───┼─────────────────┼──────────────────────────┤
│六    │地○○                            │共同犯如附表一編號5所示之詐欺取財罪，處有期徒刑壹年 │
│      │（95年12月19日起至96年1月初止）   │捌月。                                              │
├───┼─────────────────┼──────────────────────────┤
│七    │戌○○                            │共同犯如附表一編號8所示之詐欺取財罪，處有期徒刑壹年 │
│      │（96年1月16日起至96年1月31日止）  │捌月。又共同犯如附表一編號11所示之恐嚇取財罪，處有期│
│      │                                  │徒刑壹年拾月。應執行有期徒刑壹年拾壹月。            │
├───┼─────────────────┼──────────────────────────┤
│八    │戊○○                            │共同犯如附表一編號8所示之詐欺取財罪，處有期徒刑壹年 │
│      │（96年1月中旬起至96年1月底止）    │捌月。又共同犯如附表一編號11所示之恐嚇取財罪，處有期│
│      │                                  │徒刑壹年拾月。應執行有期徒刑壹年拾壹月。            │
├───┼─────────────────┼──────────────────────────┤
│九    │寅○○                            │共同犯如附表一編號1、5、8、9所示之詐欺取財罪，共4 罪│
│      │（96年1月起至96年2月5日止）       │，各處有期徒刑壹年捌月。又共同犯如附表一編號11所示之│
│      │                                  │恐嚇取財罪，處有期徒刑壹年拾月。應執行有期徒刑貳年壹│
│      │                                  │月。                                                │
├───┼─────────────────┼──────────────────────────┤
│十    │Ｂ○○                            │共同犯如附表一編號1、5、6、8所示之詐欺取財罪，共4 罪│
│      │（96年1月初起至96年2月7日止）     │，各處有期徒刑壹年捌月。又共同犯如附表一編號11所示之│
│      │                                  │恐嚇取財罪，處有期徒刑壹年拾月。應執行有期徒刑貳年壹│
│      │                                  │月。                                                │
├───┼─────────────────┼──────────────────────────┤
│十一  │己○○                            │共同犯如附表一編號8所示之詐欺取財罪，處有期徒刑壹年 │
│      │（96年1月初起至96年1月底止）      │捌月。又共同犯如附表一編號11所示之恐嚇取財罪，處有期│
│      │                                  │徒刑壹年拾月。應執行有期徒刑壹年拾壹月。            │
└───┴─────────────────┴──────────────────────────┘

司法院資訊處製作；財團法人民間司法改革基金會備份。
